臺灣新北地方法院民事判決
111年度訴字第1319號
原      告  王興華
被      告  游鐵  


上列當事人間請求損害賠償事件，於民國111年8月12日言詞辯論
終結，本院判決如下：
    主  文
原告之訴駁回。
訴訟費用由原告負擔。
    事  實  及  理  由
一、按訴狀送達後，原告不得將原訴變更或追加他訴，但擴張或
    減縮應受判決事項之聲明，不在此限；又因訴之變更、追加
    或提起反訴，致其訴之全部或一部，不屬第427條第1項及第
    2項之範圍者，除當事人合意繼續適用簡易程序外，法院應
    以裁定改用通常訴訟程序，並由原法官繼續審理，民事訴訟
    法第255條第1項第3款及第435條第1項分別定有明文。本件
    原告起訴時原聲明請求：被告應給付原告新臺幣（下同）50
    萬元，及自民國110年8月20日起至清償日止，按年息5%計算
    之利息。嗣原告於民國111年5月27日當庭變更聲明請求：被
    告應給付原告100萬元，及自111年5月28日起至清償日止，
    按年息5%計算之利息，並請求改用通常訴訟程序，此核屬擴
    張應受判決事項之聲明。揆諸首揭規定，應予准許，並由本
　　院裁定將本件改用通常訴訟程序，由原法官繼續審理，合先
    敘明。
二、原告起訴主張：
（一）被告於110年8月20日18時58分許，透過Line傳送原告與訴
      外人張杰（即原告之媳婦）發生拉扯之2段影片（下稱系
      爭影片）至兩造及尚有其他同學組成之1655好漢們Line群
      組（下稱同學群組，成員約132人）中，然被告僅拿出不
      利於原告之一部分內容，而原告遭張杰歐打受傷之部分內
      容，卻未放進同學群組內，此觀系爭影片呈現之事實雖經
      臺灣高等法院以110年度上訴字第1138號刑事判決判處「
      甲○○犯傷害罪，處拘役貳拾日，如易科罰金，以新臺幣壹
      仟元折算壹日。」判得如此輕，可知張杰亦有動手毆打原
      告，被告刻意將不利於原告之影片放入同學群組，醜化原
      告，足以貶損原告在社會上之評價，已不法侵害原告之名
      譽。
（二）被告於同日在同學群組内，另外張貼載有如附表編號1至3
      所示言論之3張截圖，醜化原告，亦足以貶損原告在社會
      上之評價，已不法侵害致原告之名譽。
（三）為此，爰依民法第184條第1項前段、第195條第1項前段等
      侵權行為規定，提起本件訴訟，並聲明請求：被告應給付
      原告100萬元，及自111年5月28日起至清償日止，按年息5
      %計算之利息。
三、被告則求為判決駁回原告之訴及陳明如受不利判決，願供擔
    保請准宣告免為假執行，並辯稱：
（一）原告先前以相同之原因事實對被告提起妨害名譽之告訴，
      經臺灣新北地方檢察署（下稱新北檢）檢察官以110年度
      偵字第45661號不起處分書為不起訴處分，雖原告聲請再
      議，復經臺灣高等檢察署以111年度上聲議字第702號處分
      書駁回再議確定，原告再提起本件訴訟，實係惡意濫訴。
（二）關於被告於同學群組中轉傳系爭影片部分：訴外人張杰係
      原告之媳婦，原告確實曾於108年11月13日與張杰發生衝
      突並毆打張杰，致張杰受有左眼窩瘀傷、右額紅腫之傷害
      ，原告之傷害犯行，先後經臺灣士林地方法院以109年度
      訴字第379號刑事判決、臺灣高等法院110年度上訴字第11
      38號刑事判決，判處原告犯傷害罪確定。是以，被告轉傳
      至同學群組之系爭影片内容，係真實發生之事實，並非虛
      構，且被告未對影片發表任何言論，並無任何不法行為，
      原告亦未受有損害。
（三）關於原告與訴外人李湘台、楊家義、李屏華3人間之糾紛
      ：
　　　１訴外人李湘台、楊家義、李屏華3人（下稱李湘台等3人
        ）確曾共同出資600萬元投資原告所經營之鮑魚買賣生
        意，鮑魚之存貨價值將近800萬元。嗣因原告與李湘台
        等3人產生糾紛，原告與原告之子王仁傑竟有下列損害
        李湘台等3人權利之行為，足證被告所發表之如附表編
        號1、2之言論確屬有據：原告與李湘台等3人產生糾紛
        後，曾試圖暗地進入存放價值高達七百餘萬元鮑魚之冷
        凍庫内，惟因無鑰匙無法進入，原告竟擅自於冷凍庫加
        裝鎖頭，妨害李湘台等3人進入冷凍庫；另原告之子王
        仁傑以不詳方法知悉上情後，竟前往冷凍庫以詐術欺瞞
        冷凍庫職員，將冷凍庫內價值700餘萬元之鲍魚全數取
        走。原告竟偽造王仁傑之名義，向法院遞送陳報狀指稱
        王仁傑係與李湘台等3人配合共同詐取鮑魚，試圖誣陷
        李湘台等3人，此等事實業經鈞院以107年度訴字第90號
        刑事判決認定在案。又王仁傑曾於詐取鮑魚一案之侵權
        行為損害賠償民事訴訟中指稱，其父親即原告於收受李
        湘台等3人之600萬元投資款後，曾挪用渠等之投資款購
        買房地並登記於原告配偶孫鷹名下等情，亦有鈞院107
        年度重訴更一字第5號民事判決可稽。
　　　２被告並未參與原告與李湘台等3人間之鮑魚投資關係，以
        上資訊皆係由楊家義所提供，被告從而得知李屏華因投
        資款血本無歸而罹患躁鬱症，李湘台亦因將退休金投入
        鮑魚生意卻遭原告及王仁傑父子侵吞而抑鬱而終，李湘
        台之繼承人及李屏華、楊家義現仍因該案與原告訴訟中
        (臺灣臺北地方檢察署109年度偵續字第141號、臺灣臺
        北地方法院109年度訴字第2544號）。是以，被告所發
        表之如附表編號1、2之言論依據，包括受害人楊家義之
        陳述、相關案件之訴訟及判決，陳述之言論内容皆係真
        實，並係依個人價值判斷提出與事實有關聯之意見及評
        論，並無不法行為，原告亦未受有損害。
（四）另原告對被告向有成見，竟於110年8月20日基於加重毀謗
      之犯意，在同學群組中傳述張貼「乙○：....你老婆當時1
      4歲餘被你強姦....你自以為傲....你老婆說不到16歲生
      女兒，把我嚇到....你強姦14歲女孩，還自覺得意....」
      等，又於同年月21日張貼「....你現任太太說他未滿16歲
      生他女兒....強姦他是你在上海家宴客....尤其是鄉下窮
      苦家庭14歲女孩打工很正常，故不知你怎麼下的了手，若
      你認為我所言不實，可由戶籍登記查出....」等言論，嚴
      重損害被告及被告妻子之名譽。實則被告之妻子係於17歲
      時與因工作而與被告結識、相戀，進而共結連理，並於18
      歲時生育女兒，原告所稱被告妻子於14歲時遭被告強姦、
      於未滿16歲生女兒等情，皆係原告所杜撰。又原告此部分
      犯行，業經鈞院刑事庭以111年度簡字第1597號刑事簡易
      判決判處「甲○○犯加重誹謗罪，處拘役參拾日，如易科罰
      金，以新臺幣壹仟元折算壹日。」在案。
（五）據上可知，被告係為提醒同學群組内之其他成員應小心與
      原告往來，方基於楊家義、王治華所提供之證據資料而發
      表言論及轉傳系爭影片，所發表之言論均有所憑，並無不
      法侵害原告之名譽，故原告之訴，顯無理由。
四、本院得心證之理由如下：
（一）原告主張被告前開時間，於同學群組內傳送系爭影片並張
      貼載有如附表編號1至3所示言論之3張截圖等情，業據其
      提出Line通訊軟體之訊息截圖為證，且為被告所不爭執，
      堪信為真實。
（二）至於原告主張被告所為，醜化原告，足以貶損原告在社會
      上之評價，已不法侵害原告之名譽等情，則為被告所否認
      ，並以前揭情詞置辯。經查：
　　　１按因故意或過失，不法侵害他人之權利者，負損害賠償
        責任；不法侵害他人之身體、健康、名譽、自由、信用
        、隱私、貞操，或不法侵害其他人格法益而情節重大者
        ，被害人雖非財產上之損害，亦得請求賠償相當之金額
        ，民法第184條第1項前段、第195條第1項前段分別定有
        明文。又名譽權係指人在社會上應與其地位相當之尊敬
        或評價之利益為內容之權利，各人按其地位，有其相當
        之品格、聲望及信譽，所謂名譽權受損，非單依被害人
        主觀之感情決之，尚應依社會客觀之評價而定。次按言
        論自由為人民之基本權利，有個人實現自我、促進民主
        政治、實現多元意見等多重功能，保障言論自由乃促進
        多元社會正常發展，實現民主社會應有價值，不可或缺
        之手段。至於名譽權旨在維護個人主體性及人格之完整
        性，為實現人性尊嚴所必要，二者之重要性固難分軒輊
        ，在法的實現過程中，應力求其二者保障之平衡。且因
        維護言論自由得以促進民主多元社會之正常發展，與個
        人名譽之可能損失，兩相權衡，顯然有較高之價值，國
        家應給予最大限度之保障，使個人名譽為必要之退讓。
        倘依行為人所提證據資料，可認有相當理由確信其為真
        實，行為人基於確信之事實，申論其個人之意見，自不
        構成侵權行為，以免個人之言論受到過度之箝制，動輒
        得咎，背離民主社會之本質。且陳述事實與發表意見不
        同，事實有能證明真實與否之問題，意見則為主觀之價
        值判斷，無所謂真實與否，在民主多元社會各種價值判
        斷皆應容許，不應有何者正確或何者錯誤而運用公權力
        加以鼓勵或禁制之現象，僅能經由言論之自由市場機制
        ，使真理愈辯愈明而達去蕪存菁之效果。對於可受公評
        之事項，縱然用語過於慫動或偏激，仍應儘量予以包容
        ，以實現民主社會之價值。須為評論者使用偏激不堪之
        言詞為意見之表達，已達足以貶損他人在社會上之評價
        ，方屬侵害他人之名譽權，應負侵權行為之損害賠償責
        任。又意見評論之語詞常屬評價性語詞，本屬主觀，無
        從以客觀事實證明，而在判斷某種評論是否「合理」或
        「適當」，並不是在審查評論或意見的表達是否選擇了
        適當的字眼或形容詞，而是在審查其評論所根據之事實
        或評論的事實是否已經為大眾知曉，或是否在評論的同
        時一併公開的陳述，其目的即是在讓大眾去判斷，表達
        意見之人對某項事務的評論或意見是否持平，表達意見
        人是否能受到社會大眾的信賴，及其意見或評論是否會
        被社會接受，社會自有評價及選擇。在判斷是否為「善
        意」的評論，其重點係在審查表達意見人是否針對與公
        眾利益有關之事項表達意見或作評論，其動機非以毀損
        被評論人之名譽為唯一之目的，即可認其評論為善意。
　　　２茲就被告所為，是否已不法侵害致原告之名譽，分別說
        明如下：
　　　　①就傳送系爭影片部分：查系爭影片係原告與其媳婦張
          杰於108年11月13日下午5時許，在新北市○○區○○街00
          0巷0號13樓房屋外發生拉扯之真實影片片段，且上開
          糾紛發生後，張杰曾就此一事件對原告提出刑事傷害
          之告訴，最終經臺灣高等法院以110年度上訴字第113
          8號刑事判決認定：「甲○○與其配偶孫鷹（孫鷹被訴
          傷害罪部分，無罪），於108年11月13日下午5時許，
          因孫鷹與甲○○之女王凱琳所分別共有之新北市○○區○○
          街000巷0號13樓房屋門鎖更換事宜，在上址房屋屋外
          ，與原占有使用該屋之張杰發生爭執拉扯，甲○○竟基
          於傷害之犯意，徒手毆打張杰頭部數下，孫鷹從中阻
          攔甲○○無效，致張杰受有左眼窩瘀傷、右額紅腫之傷
          害」等情，因而判處「甲○○犯傷害罪，處拘役貳拾日
          ，如易科罰金，以新臺幣壹仟元折算壹日。」確定，
          此為兩造所不爭執，並有臺灣高等法院上開刑事判決
          在卷可佐；且觀原告提出之被告傳送系爭影片之Line
          通訊軟體訊息截圖，可知被告僅係單純傳送系爭影片
          至同學群組內，並無證據證明內容有經被告加工變造
          情事，被告亦未對系爭影片另為旁白說明，或以文字
          為註解及描述，足認該影片內容並非虛構，被告傳送
          之動機旨在呈現原告與其媳婦發生衝突之情事，實非
          以毀損原告之名譽為唯一目的，依一般社會之通念，
          尚不構成不法侵害原告名譽之侵權行為。
　　　　②就傳送如附表編號1至2所示言論部分：
　　　　　⑴細觀上開言論內容，可知被告將事實敘述與意見表
            達之評論混為一談，內容敘及「湘台這麼好的人真
            的是你這條瘋狗亂咬才憤世而疾發的」、「你死後
            一定是那個臭嘴先會爛，沒事的時候去照鏡子看看
            ，開始爛了沒有」、「你硬要去貪污同學的那八百
            萬元去支付了你新莊那個新家的頭期款」、「還是
            勸你把身體照顧好少在那裡胡說八道！或是去找你
            的共同語言的人或是畜牲去聊聊，也許是比較好」
            等情，其中有關事實敘述部分，主要為指謫原告貪
            污同學李湘台之金錢去支付新莊新家的頭期款，其
            餘言論則大都為意見表達之評論。
　　　　　⑵然原告與李湘台等3人因合夥而產生金錢糾紛之過程
            ，案經本院刑事庭以107年度訴字第90號刑事判決
            認定：「一、甲○○與王仁傑為父子。甲○○前於民國
            102 年5 月7 日與李湘台、楊家義、李屏華3人簽
            定合作協議書，約定甲○○、李湘台、楊家義、李屏
            華各出資新臺幣（下同）600萬元、150 萬元、250
             萬元、200 萬元，合夥從事海產進口買賣事業，
            甲○○即以其經營之喜上屋有限公司（下稱喜上屋公
            司）名義，以該筆資金中之1,000 萬元購入鮑魚1,
            656 箱，並由李湘台以『喜多屋』名義於102 年7 月
            27日向址設新北市○○區○○路00號之『海珍冷凍興業
            股份有限公司』（下稱海珍公司）承租第307 號冷
            凍庫，將上開鮑魚全數存放在本件冷凍庫內，期間
            並曾提領銷售部分鮑魚。嗣甲○○與楊家義等人因鮑
            魚銷售不如預期而發生糾紛，甲○○於104年1月25日
            及同年月26日分別前往海珍公司欲進入冷凍庫盤點
            鮑魚數量，惟無鎖頭鑰匙而無法進入，甲○○遂在冷
            凍庫之門拴上另外加上1條鐵鍊及1副鎖頭（下稱A
            鎖頭），並預繳冷凍庫費用至104年2月，且出具其
            上蓋有喜上屋公司大小章（下稱甲大小章）印文之
            通知函，向海珍公司經理吳毅駒表示前來冷凍庫提
            貨之人須持A 鎖頭之鑰匙開鎖，並出示甲大小章始
            可取貨。詎王仁傑以不詳方法知悉上情後，認有機
            可乘，遂於104年1 月28日下午1時22分許、同年月
            30日凌晨2時18分許，2次前往海珍公司，先以不詳
            方式取下冷凍庫上原有鎖頭並更換鐵鍊上之鎖頭（
            下稱B鎖頭）後，再意圖為自己不法之所有，基於
            詐欺取財及偽造印文之犯意，於104年1月30日中午
            12時許，前往海珍公司向海珍公司員工吳毅駒佯稱
            其係受甲○○委託提領冷凍庫內鮑魚，且股東糾紛已
            經和解，故股東已經自行取下本件冷凍庫原有鎖頭
            云云，並持B鎖頭之鑰匙開啟B 鎖頭進入本件冷凍
            庫盤點，翌日（31）日中午則承前詐欺取財犯意，
            持其先前因偽造文書辦理印鑑變更而取得之喜上屋
            公司大小章（下稱乙大小章，係王仁傑於103年10
            月28日以印鑑遺失為由辦理變更喜上屋公司大小章
            而取得，所涉偽造文書罪嫌，業經臺灣新北地方法
            院檢察署檢察官提起公訴，由本院另案以106 年度
            訴字第1045號刑事案件審理中），在吳毅駒提出之
            出庫單及本件通知函上蓋用乙大小章並簽名，而偽
            造『喜上屋有限公司』、『甲○○』印文各2枚，並向吳
            毅駒佯稱甲大小章因為遺失已經辦理印鑑變更云云
            ，使吳毅駒陷於錯誤，誤信王仁傑確係受甲○○委託
            前來取貨，遂同意王仁傑將海珍公司代為保管本件
            冷凍庫內剩餘之鮑魚1,217箱及散貨鮑魚2箱（價值
            732萬元）全數取走，以此方式詐得上開鮑魚得逞
            ，足以生損害於喜上屋公司及甲○○（王仁傑所涉詐
            欺取財案件，經臺灣新北地方法院檢察署檢察官偵
            查起訴，經本院以105年度易字第1732號判處有期
            徒刑1年6月，現由臺灣高等法院107年度上易字第3
            07號審理中，以下稱前案）。二、詎甲○○因不滿王
            仁傑於本院105 年度易字第1732號審理時為無罪答
            辯，竟基於行使偽造私文書之犯意，於106年3 月3
            0日前某日，冒用王仁傑之名義繕打陳報狀，再將
            王仁傑擔任負責人之喜多屋有限公司登記表影印後
            ，剪下王仁傑之印文貼在前揭陳報狀之陳報人處，
            再影印陳報狀而偽造該私文書後，隨即於106 年3 
            月30日上午10時15分許，持上開偽造之陳報狀向本
            院為民服務中心之收發櫃台遞狀而行使之，以表示
            王仁傑坦承在金錢誘惑下，與其母胡惠蘭配合楊家
            義、李湘台詐取鮑魚等語，足以生損害於王仁傑及
            法院對於案件審理之正確性。嗣因承辦書記官發覺
            該陳報狀所述內容與王仁傑之辯解不同，經向王仁
            傑查詢求證，而確認該陳報狀係屬偽造，而悉上情
            。」等情，因而判處「甲○○犯行使偽造私文書罪，
            處有期徒刑伍月，如易科罰金，以新臺幣壹仟元折
            算壹日。」在案，嗣經臺灣高等法院以107年度上
            訴字第2000號刑事判決、最高法院以108年度台上
            字第3156號刑事判決駁回其上訴確定在案，
　　　　　　此經本院依職權調取該刑事卷宗核閱無誤，復有前
            開刑事判決3件在卷可參；參以王仁傑曾於其所涉
            詐欺取財案件即本院刑事庭105年度易字第1732號
            衍生之民事侵權行為損害賠償訴訟事件即本院107
            年度重訴更一字第5號案中，指稱「原告李湘台、
            楊家義、李屏華於102年5月7日以投資喜上屋公司
            合夥為由，與喜上屋公司之前董事即原告甲○○簽署
            系爭協議書，並於102年5月8日、5月13日分別匯入
            600萬元至原告甲○○所提供之華南銀行忠孝分行帳
            戶，嗣喜上屋公司改選董事，由被告擔任代表人後
            ，發現原告李湘台、楊家義、李屏華未具名於股東
            名冊，且自渠等匯入款項以來，原告甲○○於102年7
            月9日於華南銀行忠孝分行以臨櫃轉買美金形式匯
            往大陸886萬2,943元作為貨款支付，期間喜上屋公
            司並未有任何業務往來，原告甲○○一直利用帳戶做
            資金進出移轉，並利用原告李湘台、楊家義、李屏
            華之投資款於103 年10月17日支付新莊房屋頭期款
            220萬元，並登記於其妻子即訴外人孫鷹名下，涉
            嫌掏空公司資產，現經臺灣新北地方檢察署偵辦中
            ，....。」等情，此經本院依職權調取該民事卷宗
            核閱無誤，並有本院此一民事判決在卷可稽。凡此
            ，可見被告所指述原告涉嫌掏空、移轉其與李湘台
            等3人之投資款用以支付新莊新家（登記在孫鷹名
            下）之頭期款等情，應非純屬虛捏，亦非無端憑空
            捏造之事實，而有其相當來源基礎，其動機非以毀
            損原告之名譽為唯一之目的，可認其評論為善意，
            縱原告難以容忍此反對、不友善或衝突性之言論，
            而覺得其主觀上之名譽感受到損害，被告仍不構成
            不法侵害原告名譽之侵權行為。
　　　　　⑶再觀被告提出之Line通訊軟體訊息截圖（見卷附被
            證10），依兩造對話內容之前後脈絡，足認本件糾
            紛起因係由原告先於同學群組內張貼發表：「游鉄
            ：你為什麼近幾年由不知情的同學幫你在臺補辦婚
            宴，若同學們知道內情絕不會辦。你老婆當時14歳
            餘被你強姦(這是你在上海家晏客時説的）你自以
            為傲，後來在你新莊家對面海產店，你老婆說不到
            16歲生女兒，把我嚇到，你老婆家窮，到你工廠打
            工，14歳他懂升麼，我們有女兒的人，聽到你所為
            均覺得同學中怎麼有這種品德之人。你強姦14歳女
            孩，還自覺得意。你有善待她嗎？你每月給她多少
            錢，你買了房給她嗎？你自我膨漲你有多少房，多
            少錢。要不要列出來，評評....」等言論（原告此
            等言論，構成刑事妨害名譽罪嫌，經被告提出刑事
            告訴後，經新北檢檢察官以111年度偵字第10003號
            聲請簡易判決處刑書聲請簡易判決處刑後，由本院
            刑事庭以111年度簡字第1597號刑事判決判處「甲○
            ○犯加重誹謗罪，處拘役參拾日，如易科罰金，以
            新臺幣壹仟元折算壹日。」在案，有本院該刑事判
            決在卷可憑），引起被告不滿，始回覆如附表編號
            1至2所示言論，其目的希望原告不要再胡言亂語、
            胡說八道，縱令該言論內容使原告感到不快，用語
            亦稍嫌粗俗、不雅，惟本院參酌被告之動機、目的
            、斯時所受之刺激、所為之内容及連接之前後文句
            等情，可認被告僅係基於一時氣憤而發，內容非出
            於無依據之無謂謾罵，用語或欠妥適，然於同學群
            組內之成員若見聞此情境，依一般生活經驗及智識
            水平，應能認知當時雙方純因嫌隙而為情緒性言語
            ，是否會對於原告在社會上人格之評價產生減損，
            即有可疑？自難認已不法侵害原告之名譽。
　　    ③就傳送如附表編號3所示言論部分：觀此言論內容，應
          係被告於同學群組內對另一成員即楊開倫所發表，與
          原告無涉，此觀原告於其提出之Line訊息截圖旁加註
          「被告誣同學」一詞自明，其內容當然不至於不法侵
          害原告之名譽。
五、綜上所述，被告於同學群組內傳送系爭影片並張貼載有如附
    表編號1至3所示言論之3張截圖，均不構成不法侵害原告名
    譽之侵權行為，則原告本於民法第184條第1項前段、第195
    條第1項前段等侵權行為規定，提起本件訴訟，並聲明請求
    ：被告應給付原告100萬元，及自111年5月28日起至清償日
    止，按年息5%計算之利息，為無理由，應予駁回。
六、本件事證已臻明確，兩造其餘攻擊防禦方法及所提之證據，
    經核與判決之結果不生影響，爰不予逐一論駁，併此敘明。
據上論結，本件原告之訴為無理由，依民事訴訟法第78條，判決
如主文。
中　　華　　民　　國　　111 　年　　9 　　月　　7 　　日
            民事第十一庭法  官  趙義德 
以上為正本係照原本作成。
如不服本判決，應於送達後20日內，向本院提出上訴狀並表明上
訴理由，如於本判決宣示後送達前提起上訴者，應於判決送達後
20日內補提上訴理由書（須附繕本）。 
中　　華　　民　　國　　111 　年　　9 　　月　　7 　　日
                        書記官  張裕昌   

附表：
編號 發表內容 備註 1 你把自己的身體照顧好吧！少一點胡説八道！我看你應該去看一下精神科比較好！不要為了錢什麼不要臉的下流事都敢做！湘台這麼好的人真的是你這條瘋狗亂咬才憤世而疾發的，你們是同病相憐，物以類聚，你死後一定是那個臭嘴先會爛，沒事的時候去照鏡子看看，開始爛了沒有，你硬要去貪污同學的那八百萬元去支付了你新莊那個新家的頭期款，還是勸你多做善事， 關於原告之言論 2 免得又報應到你的下一代！假如你不再回應也許我就算了！再胡說八道的話？就不知道是誰告誰了！本來已經很客氣的祝你身體健康！從現在開始你即然想開辟新戰場那麼我就奉陪了！反正我也是閒著陪你這個下三爛玩玩吧！還是勸你把身體照顧好少在那裡胡說八道！或是去找你的共同語言的人或是畜牲去聊聊，也許是比較好！你假如敢在這裡胡言亂語，我會公布的更多你的惡性與惡態！希望你能到此為止！不要逼我再回復！好自為之吧……  王兄  同上 3 楊開倫。明天開始我會每天在這裏借用這個園地，問候你及你的祖宗十八代!一定會大力問候!曾給你私訊都不理會!你讓一條瘋狗在亂叫!這是尋人啟事!楊開倫請回覆!不然的話，一定永遠不會了的! 非關於原告之言論